
\vspace{1.8em}
\begin{minipage}{\textwidth}
\stepcounter{mallinumber}
\textbf{Tüüpsõnamall \arabic{mallinumber}\,\vadja{varvõz}}\\

\begin{sideways}
\begin{tabular}{l l}
muutvormimall & tunnused \\
\hline
\underline{var}\,+\,võz & \textsc{ sg nom } \\
\underline{var}\,+\,pa & \textsc{ sg gen } \\
\underline{var}\,+\,vassõ & \textsc{ sg par } \\
\underline{var}\,+\,pasõ & \textsc{ sg ill } \\
\underline{var}\,+\,paz & \textsc{ sg ine } \\
\underline{var}\,+\,pass & \textsc{ sg ela } \\
\underline{var}\,+\,pallõ & \textsc{ sg all } \\
\underline{var}\,+\,pall & \textsc{ sg ade } \\
\underline{var}\,+\,palt & \textsc{ sg abl } \\
\underline{var}\,+\,passi & \textsc{ sg tra } \\
\underline{var}\,+\,passaa & \textsc{ sg ter } \\
\underline{var}\,+\,paka & \textsc{ sg com } \\
\underline{var}\,+\,pad & \textsc{ pl nom } \\
\underline{var}\,+\,pajõ & \textsc{ pl gen } \\
\underline{var}\,+\,pait & \textsc{ pl par } \\
\underline{var}\,+\,paisõ & \textsc{ pl ill } \\
\underline{var}\,+\,paiz & \textsc{ pl ine } \\
\underline{var}\,+\,paiss & \textsc{ pl ela } \\
\underline{var}\,+\,paillõ & \textsc{ pl all } \\
\underline{var}\,+\,paill & \textsc{ pl ade } \\
\underline{var}\,+\,pailt & \textsc{ pl abl } \\
\underline{var}\,+\,paissi & \textsc{ pl tra } \\
\underline{var}\,+\,paissaa & \textsc{ pl ter } \\
\underline{var}\,+\,paika & \textsc{ pl com } \\
\end{tabular}
\end{sideways}
\captionof{table}{Tüüpsõna \arabic{mallinumber}\,\textit{varvõz} ekstraheeritud muutvormimallid.}
\label{tab:tüüpsõnamall-varvõz}

\end{minipage}

 
\vspace{1em}
\noindent Tüüpsõna hõlmab vormisõnastiku 2 lekseemi: \vadja{\underline{var}võz} ja \vadja{\underline{tur}võz}.
